# 请教：持有待售资产问题

提问人：jy03657116 时间：2018-01-01 22:22:36
请教各位，也请教陈版：
企业会计准则第 42 号——持有待售的非流动资产、处置组和终止经营
第三章“持有待售的非流动资产、处置组的计量”中未对 企业初始计量或在资产负债表日重新计量持有待售的非流动资产或处置组时，其账面价值“低于”公允价值减去出售费用后的净额的 这种情况作出规定。
是否可以理解为这种情况，就按账面价值计量，不用做调整？

回答人：chenyiwei
是这样。此处的计量原则就是两者孰低。如果原来就是账面价值低于公允价值减去处置费用的净额，当然就不再需要特殊的调整了。

提问人：feinon 时间：2018-01-04 14:33:48
请教陈版，根据财会【 2017 】 30 号财政部关于修订印发一般企业财务报表格式的通知规定要新增“持有待售资产”“持有待售资产减值准备”“持有待售负债”、“资产处置损益”等几个科目，那么对于这个科目的编码有没有具体规定呢？还是根据企业的自身情况自己设置科目编码呢？

回答人：chenyiwei
没有规定，自行编号即可。建议整个集团内部保持统一。

提问人：kxcpa 时间：2019-07-21 15:05:22
请教陈老师，公司 2019 年执行新金融工具准则，对非上市公司的三无投资计入“可供出售权益工具投资”，公允价值变动计其他综合收益， 其中的一项投资于 6 月末签署了对外转让协议，但 6 月末转让还未完成（未收到款、未做工商变更），请问已签署转让协议的这项投资应列示于哪个科目？ 是否仍需要用公允价值计量？ 公允价值能等于协议转让价格吗？ 谢谢陈老师！

回答人：chenyiwei
仍列报在原报表项目中（也有观点是列报为持有待售），但期末仍需进行公允价值计量，且不应简单地以交易价格代替期末公允价值。